臺北高等行政法院判決　　　　　　　　　　　　　　八十九年度訴字第二六○一號
　　　　　　　　　　　　　　　.
　　原　　　告　甲○○　男六十.
　　訴訟代理人　張國清律師
　　被　　　告　財政部臺灣省北區國稅局
　　代　表　人　林吉昌（局長）
　　訴訟代理人　丙○○
　　　　　　　　乙○○
　　　　　　　　丁○○
右當事人間因贈與稅事件，原告不服財政部八十九年九月二十日台財訴字第○八九一
三五○○四九號訴願決定，提起行政訴訟。本院判決如左：
　　主  文
訴願決定及原處分均撤銷。
訴訟費用由被告負擔。
　　事  實
一事實概要：緣原告與其子陳滿帆於民國（以下同）八十二年十二月十六日共同與訴
  外人鄭火明訂立「不動產買賣契約書」，向鄭火明購買坐落臺北縣八里鄉○○里○
  段大崁腳小段一九八─六、一九八─二一、一九八─二二地號等三筆土地（以下稱
  系爭土地），總價款新台幣（以下同）一四二、五七六、七二○元，約定分三次付
  款，除簽約當日給付四○、○○○、○○○元外，另分別於八十三年二月十八日給
  付六○、○○○、○○○元，八十三年三月二十一日給付四二、五七六、七二○元
  。嗣經被告於個案調查時查得其上開應付之購地款，係由陳滿帆開具萬泰商業銀行
  三重分行第000000000000帳戶支票三紙給付，其資金來源為：(一)八十
  二年十二月十八日第一期價款四○、○○○、○○○元，係由其姊陳麗紅及原告於
  八十二年十二月十七日分別自同銀行提領現金二○、○○○、○○○元及二四、四
  ○○、○○○元支付；(二)八十三年二月十八日第二期價款六○、○○○、○○○元
  ，係由原告自同銀行提領現金六五、二二○、○○○元支付；(三)八十三年三月二十
  一日第三期價款四二、五七六、七二○元，係由陳滿帆支付。被告初查以原告與陳
  滿帆各取得系爭土地應有部分二分之一，總價款由二人平均負擔。其中除第三次支
  付之款項外，餘二次分別由原告及陳麗紅提現支應，除陳麗紅部份另案函送財政部
  台北市國稅局處理外，有關應有部分原告提領現金代陳滿帆支付部分之金額計八、
  七一一、六四○元（以下稱系爭現金，陳滿帆應付半數之土地71,2 88,360元－自
  付款42,57 6,720元－陳麗紅代付款20,000,000元＝原告代付款8,711,640元），認
  系爭現金涉及遺產及贈與稅法第五條第三款規定，以贈與論課徵贈與稅，以八十四
  年八月十五日北區國稅二第八四○二六○九六號函原告於文到十日內依法補報贈與
  稅。原告未依限補報，並主張其與陳滿帆合購系爭土地，應有部分各二分之一，各
  負擔半數之價款，第一期款價款由原告支付，第二期價款由二人平均分攤，第三期
  款由陳滿帆支付，因原告自八十年起陸續向陳滿帆調借鉅額款項，乃於八十三年二
  月十八日付款時先行償還三○、○○○、○○○元，其未曾以自有資金無償為陳滿
  帆購買系爭土地等語。被告則以原告所附之借款明細表載明第二次應付款六○、○
  ○○、○○○元，係由原告與陳滿帆各半，陳滿帆資金僅簡略記載由銀行領出，未
  載明何家銀行及帳號，期間自八十二年十二月三十一日至八十三年二月十七日（上
  述購地款第一次付款日）共計十七筆，金額計二一、四七二、九三○元，再查明該
  十七筆中有十二筆係來自陳滿帆台北國際商業銀行活儲第三五五二一○號帳戶，有
  三筆係來自陳滿帆萬泰商業銀行000000000000號帳戶，另有二筆不明
  ，前述款項均以現款方式提領，其流向不明，尚不足以證明係用以支付系爭購地款
  ，況與所稱「借款」並不吻合等由，核定原告八十二年度贈與陳滿帆之總額為八、
  七一一、六四○元，贈與淨額為八、二六一、六四○元，應補徵贈與稅額一、五八
  九、七四二元。原告不服，申經被告復查結果，以八十八年九月十日北區國稅法第
  00000000號決定未准變更。原告仍不服，向財政部提起訴願，亦遭八十九
  年九月二十日台財訴第0000000000號決定駁回，遂提起本件行政訴訟。
二兩造聲明：
　(一)原告聲明求為判決：如主文所示。
　(二)被告聲明求為判決：
    1.原告之訴駁回。
    2.訴訟費用由原告負擔。
三兩造之爭點：
  原告於八十二年度是否有贈與陳滿帆八、七一一、六四○元之事實？
　(一)原告主張之理由：
    原告與陳滿帆間自八十一年迄八十四年止，每年均各有二十幾筆之金錢往來純係
    借貸之關係，並無贈與之意思；況且陳滿帆自有資金相當豐厚，更無須原告之餽
    贈。父子商場相互奧援，若僅任取互有匯款中之幾筆認定為贈與，實為無稽。縱
    使（假設語）認定原告有贈與之事實，然贈與稅之課徵，係按贈與人每年贈與總
    額減除扣除額及免稅額後之贈與淨額依稅率課徵，即以一日曆年度為核課依據（
    參照遺產及贈與稅法第十九條）。再依原處分、訴願決定書及被告之答辯書，均
    引用遺產及贈與稅法第五條第三款：「以自己之資金，無償為他人購置財產者，
    其資金。」之規定為其課徵之依據，即認係原告對陳滿帆為資金之贈與。茲依被
    告所認之三次付款，其中第一次在八十二年度，第二、三次均有八十三年度，原
    處分遽認全部為八十二年度之贈與，率而發單課稅，實有違法（原處分卷內其法
    務科認有不妥，於八十八年四月八日即簽註上列意見；惟其審查二科堅持援用財
    政部六十七年十月五日台財稅第三六七四二號函釋，採不動產贈與行為發生日之
    認定以契約所訂之日為準，乃認定其贈與年度為該交易原因發生之八十二年度）
    。然贈與稅法第五條第三款係「資金之贈與」，並非原告以不動產對陳滿帆之贈
    與，且與第五條第五款之「財產之贈與」者不同。原處分引用財政部六十七年十
    月五日台財稅第三六七四二號函，係關於同法第四條之贈與，即贈與人贈與不動
    產給受贈人，應以贈與契約訂立之日為贈與行為發生日，被告誤用及誤認課稅年
    度，顯有違法。原處分及訴願未詳予查明，即予維持原核定，對原告補徵贈與稅
    一、五八九、七四二元及利息，顯有違法。請撤銷訴願決定及原處分。
　(二)被告主張之理由：
　　1.按「財產之移動，具有左列各款情形之一者，以贈與論，依本法規定，課徵贈
      與稅﹕一‧‧‧三以自己之資金，無償為他人購置財產者，其資金。」為行為
      時遺產及贈與稅法第五條第三款所明定。
    2.原告提示證據明細如下：
     （１）蔡秀玲八十四年七月二十九日談話紀錄影本三紙（以下稱附件一）。
     （２）蔡秀玲八十四年七月二十九日談話紀錄中所附自八十一年二月一日至八十
           三年十月一日陳滿帆借款予甲○○明細表影本乙紙（以下稱附件二）。
     （３）原告於初查時所提供陳滿帆自八十一至八十三年間投資裕銓建設及購買土
           地明細影本乙紙（以下稱附件三）。
     （４）原告於個案調查時主張陳滿帆購買系爭土地之資金來源影本乙紙（以下稱
           附件四）。
     （５）原告於復查時檢附陳滿帆借款予甲○○明細影本四紙（以下稱附件五）。
     （６）原告於復查時第二次提示陳滿帆與甲○○自八十一年至八十四年互借資金
           往來金額總表影本乙紙（以下稱附件六）。
     （７）原告與陳滿帆八十一年互借資金往來明細影本三紙（以下稱附件七）。
     （８）原告與陳滿帆八十二年互借資金往來明細影本乙紙（以下稱附件八）。
     （９）原告與陳滿帆八十三年互借資金往來明細影本乙紙（以下稱附件九）。
     （１０）原告與陳滿帆八十四年互借資金往來明細影本乙紙（以下稱附件十）。
     （）被告依附件七至附件十查核結果比較表乙紙（以下稱附件十一）。
     （）原告起訴狀附件一陳滿帆自有資金之說明（以下稱附件十）。
     （）利率表（以下稱附件十三）。
    3.依附件六原告於復查時第二次提示陳滿帆與甲○○自八十一年至八十四年互借
      資金往來金額總表影本，認四年長期下來原告僅借款予陳滿帆三、○八六、四
      六九元。惟查，原告在每一次舉證經被告查有不實後，再更換另一套說詞，按
      贈與稅之核課，係以一日曆年度為核課依據，原告之舉證長期借貸資金流程，
      顯不足採。是以，之前之舉證既有不實，其後再行舉證長期資金流程，自應歸
      入其他年度贈與論課，始符合贈與稅核課之目的，先予陳明。而查：
      (1)原告此次所舉資金往來，以八十一年度言，自附件二之十一筆，擴增至五十
        五筆；八十二年度，亦自附件二之三筆擴增至十五筆，經核對支存提領入帳
        方式不符一律排除不予採信，則八十一年度可信者，陳滿帆借予原告有三十
        一筆（附件七），合計二三八、六九八、九三五元，相對原告資金流入陳滿
        帆帳戶有九筆二五○、三九四、一五四元，可證原告八十一年資金流入陳滿
        帆大於陳滿帆資金流入原告。
      (2)再從八十二年度往來明細（附件八）觀之，陳滿帆借予原告可信者僅有四筆
        ，金額合計一、六七五、○○○元，相對原告資金流入陳滿帆帳戶有二筆金
        額合計二、九五○、○○○元，可證原告八十二年資金流入陳滿帆亦大於陳
        滿帆資金流入原告，若以截至八十三年二月十八日系爭土地第二次付款日計
        之，則陳滿帆借予原告可信者僅有一筆四五○、○○○元（附件九）。
      (3)如再以八十三年度往來明細（附件九）而言，陳滿帆借予原告可信者僅有五
        筆金額合計一、九五○、○○○元，相對原告資金流入陳滿帆帳戶有四筆金
        額合計一八、九四六、二五○元（所舉原告借予陳滿帆八十三年二月十八日
        、同年二月二十三日、同年四月七日、同年五月七日之借款均為原告查獲系
        爭八十二、八十三年度之金額，不予列計），可證原告八十三年資金流入陳
        滿帆亦大於陳滿帆資金流入原告。
      (4)此外，八十四年度往來明細表（附件十），亦僅原告有資金流入陳滿帆。綜
        計如附件十一所示，自八十一至八十三年二月間，原告資金流入陳滿帆為二
        五三、三四四、一五四元，陳滿帆資金流入原告為二四○、八二三、九三五
        元，即原告給予陳滿帆之資金尚多出一二、五二○、二一九元。若自八十一
        至八十四年七月二十一日止，原告資金流入陳滿帆為二八○、五四○、四○
        四元，陳滿帆資金流入原告為二四二、七七三、九三五元，即原告四年來給
        予陳滿帆之資金尚多出三七、七六六、四六九元。以上尚且未列計本件八十
        二、八十三年度之贈與額。換言之，上開四年長期往來資金相抵結果，原告
        已另涉有三七、七六六、四六九元之贈與行為。故從所舉四個年度借貸資金
        流程，亦不足以採認陳滿帆購買系爭土地之資金來源，係來自原告償還陳滿
        帆之借款，應另有其他實質贈與之贈與行為。
    4.依被告提供有關原告於七十五年及七十六年兩年度贈與陳滿帆君之贈與稅課稅
      資料，可知原告於七十五、七十六年各贈與二、三八九、○○○元及二、六四
      五、○○○元予陳滿帆，並未主動申報，係經當時稽徵機關台北縣稅捐稽徵處
      逕行核課。又七十六年度核課之贈與稅資料，尚與原告主張有申報七十五年之
      贈與無關，是僅就七十五年度贈與稅課稅資料，論述是否與原告主張之贈與有
      關。依上開七十五年度核課之贈與稅資料所示，係因陳滿帆君在七十五年間取
      有財產交易所得四七七、八○○元，而反推其擁有價值高達二、三八九、○○
      ○元之房產（以百分之二十標準計算財產交易所得），於調查該案時，經原告
      承認贈與而核課七十五年度贈與稅。可知該次課徵標的係原告贈與「房屋」予
      陳滿帆，原告未申報，而逕行核定贈與總額二、三八九、○○○元；與本件原
      告主張有申報贈與陳滿帆四、○○○、○○○元用於購買坐落台北縣蘆洲市○
      ○段九五二地號「土地」明顯不合。足證原告主張七十五年度有贈與陳滿帆四
      、○○○、○○○元購買坐落台北縣蘆洲市○○段九五二地號土地並非事實。
      況依舉證責任分配法則，原告就其主張事實本即應負舉證責任，今原告未就其
      主張事實提出七十五年度申報贈與稅之事證，亦堪認其主張並非真實。原處分
      及訴願決定並無違誤，請判決如答辯之聲明。
　　理  由
一按「財產之移動，具有左列各款情形之一者，以贈與論，依本法規定，課徵贈與稅
  ：一在請求權時效內無償免除或承擔債務者，其免除或承擔之債務。二以顯著不相
  當之代價，讓與財產、免除或承擔債務者，其差額部分。三以自己之資金，無償為
  他人購置財產者，其資金。四因顯著不相當之代價，出資為他人購置財產者，其出
  資與代價之差額部分。五限制行為能力人或無行為能力人所購置之財產，視為法定
  代理人或監護人之贈與。但能證明支付之款項屬於購買人所有者，不在此限。六配
  偶間及三親等以內親屬間財產之買賣。但能提出支付價款之確實證明者，不在此限
  。」行為時遺產及贈與稅法第五條定有明文。又依同法第十九條第一項規定：「贈
  與稅按贈與人每年贈與總額，減除第二十一條規定之扣除額及第二十二條規定之金
  額後之課稅贈與淨額，依左列規定稅率課徵之：‧‧‧。」及第二項規定：「一年
  內有二次以上贈與者，應合併計算其贈與額，依前項規定計算稅額，減除其已繳之
  贈與稅額後，為當次之贈與稅額。」觀之，可知贈與稅之課徵，係以一日曆年度為
  核課依據。因此，同法第五條第三款規定「以自己之資金，無償為他人購置財產者
  ，其資金」者，自應以贈與資金之年度計算其贈與額，始稱適法。至財政部六十七
  年台財稅字第三六七四二號函釋意旨：「不動產贈與行為發生日之認定以契約所訂
  之日為準。」核與同法第五條第三款之情形不同，應不適用之。
二本件原告與其子陳滿帆於八十二年十二月十六日共同與鄭火明訂立「不動產買賣契
  約書」，向鄭火明購買系爭土地，總價款一四二、五七六、七二○元，約定分三次
  付款，除簽約當日給付四○、○○○、○○○元外，另分別於八十三年二月十八日
  給付六○、○○○、○○○元，八十三年三月二十一日給付四二、五七六、七二○
  元。嗣經被告於個案調查時查得其上開應付之購地款，係由陳滿帆開具萬泰商業銀
  行三重分行第000000000000帳戶支票三紙給付，其資金來源為：(一)八
  十二年十二月十八日第一期價款四○、○○○、○○○元，係由其姊陳麗紅及原告
  於八十二年十二月十七日分別自同銀行提領現金二○、○○○、○○○元及二四、
  四○○、○○○元支付；(二)八十三年二月十八日第二期價款六○、○○○、○○○
  元，係由原告自同銀行提領現金六五、二二○、○○○元支付；(三)八十三年三月二
  十一日第三期價款四二、五七六、七二○元，係由陳滿帆支付。被告初查以原告與
  陳滿帆各取得系爭土地二分之一，總價款由二人平均負擔。其中除第三次支付之款
  項外，餘二次分別由原告及陳麗紅提現支應，除陳麗紅部份另案函送財政部台北市
  國稅局處理外，有關原告提領現金代陳滿帆支付部分之金額計八、七一一、六四○
  元（陳滿帆應付半數之土地71,288,360元－自付款42,576,720元－陳麗紅代付款
  20,000,000元＝原告代付款8,711,640元），認系爭現金涉及遺產及贈與稅法第五
  條第三款規定，以贈與論課徵贈與稅，以八十四年八月十五日北區國稅二第八四○
  二六○九六號函原告於文到十日內依法補報贈與稅。原告未依限補報，並主張其與
  陳滿帆合購系爭土地，應有部分各二分之一，各負擔半數之價款，第一期款價款由
  原告支付，第二期價款由二人平均分攤，第三期款由陳滿帆支付，因原告自八十年
  起陸續向陳滿帆調借鉅額款項，乃於八十三年二月十八日付款時先行償還三○、○
  ○○、○○○元，其未曾以自有資金無償為陳滿帆購買系爭土地等語。被告以原告
  所附之借款明細表載明第二次應付款六○、○○○、○○○元，係由原告與陳滿帆
  各半，陳滿帆資金僅簡略記載由銀行領出，未載明何家銀行及帳號，期間自八十二
  年十二月三十一日至八十三年二月十七日（上述購地款第一次付款日）共計十七筆
  ，金額計二一、四七二、九三○元，再查明該十七筆中有十二筆係來自陳滿帆台北
  國際商業銀行活儲第三五五二一○號帳戶，有三筆係來自陳滿帆萬泰商業銀行00
  0000000000號帳戶，另有二筆不明，前述款項均以現款方式提領，其流
  向不明，尚不足以證明係用以支付系爭購地款，況與所稱「借款」並不吻合等由，
  核定原告八十二年度贈與陳滿帆之總額為八、七一一、六四○元，贈與淨額為八、
  二六一、六四○元，應補徵贈與稅額一、五八九、七四二元。原告不服，主張其自
  八十一年起陸續向陳滿帆暫借六千餘萬元，故在支付第二次款時償還三○、○○○
  、○○○元等語，並提出陳滿帆自八十一年二月一日至八十二年十二月十六日借款
  六○、九一五、○○○元予原告之明細表及其父子間往來明細表，申經被告復查結
  果，被告八十八年九月十日北區國稅法第00000000號決定略以：(一)原告所
  主張陳滿帆購地資金來源，個案調查時提示陳滿帆付第二次款來自銀行領出二一、
  四七二、九三○元與所稱償還向其子之借款相互矛盾如原核定所述，其金額亦不符
  合，陳滿帆所領均為現金亦不足證明係用於支付系爭購地款；而復查時第一次提示
  陳滿帆借予原告六○、九一五、○○○元之明細表，第二次提示其父子間往來明細
  表，陳滿帆借予原告八十一年三二○、七六三、九三五元，八十二年一九、三二五
  、○○○元，原告借予陳滿帆八十一年二○、二一四、一五四元，八十二年四五、
  九八○、○○○元，如以該兩年借貸互抵，則為陳滿帆借予原告差額為一三、八九
  四、七八一元，顯然各次主張借貸金額不一，無法證明究竟何次所提為真實，其主
  張借貸即無可採信。(二)再查陳滿帆，五十四年出生，距行為年度僅二十八歲，年紀
  甚輕，又其七十九年至八十二年度綜合所得分別為九二七、二一三元，五○九、四
  四七元，二、六三三、三三一元，三、○四五、一八六元，其中四年度之利息所得
  僅為四八、五三三元，三四、九一○元，一八一、○六一元及九六、九六○元，若
  以各年初郵政儲金一年期定期存款利率換算存款僅分別為五一○、八七三元，三六
  七、四七三元，二、一六八、三九五元及一、二二七、三四一元，根本無能力借出
  巨款予原告；而原告身為裕銓建設、裕寶建設、裕高建設等數家公司之負責人，本
  身土地資產甚多，資金調度容易，顯然其父子間資力相差懸殊，是所稱八十一年起
  陸續向陳滿帆借款六千萬元不足採信。(三)又查原告八十七年五月十四日補具復查理
  由所列陳滿帆借款予原告明細表三十四筆借款中，竟有三十二筆全以現金方式提款
  ，其流向不明，無從證明確有借予原告之事實；且該明細表支出金額與存入金額大
  部分不相符合，是所舉事實，尚乏借貸之證據力。(四)再從復查時第二次補提其父子
  間借貸往來八十一及八十二年度明細表以觀，除所列金額互抵僅有陳滿帆借予原告
  差額一三、八九四、七八一元與復查主張六千餘萬元不符外，所提供借貸情形與第
  一次所提情形相同，各筆提款幾全為現金，提、存間金額並不相符，另依所附銀行
  帳戶往來資料，尚有為數甚多存提資料，其來源、用途均不明，又如何證明所提現
  金金額即為借款金額。是其主張委無可採等由，未准變更。原告仍不服，向財政部
  提起訴願，主張父子之間商場上相互調借款項，乃天經地義之事，原告既非無償為
  陳滿帆購買土地，而是陳滿帆自己之投資，與遺產及贈與稅法第五條第三款之課稅
  要件不符；又陳滿帆之自有資金，乃來自土地投資獲益，從七十五年開始，購買台
  北縣蘆洲鄉○○段九五二地號土地，並於八十一年二月二十六日與裕銓建設公司合
  建，獲利四千八百三十八萬多元，由於八十一年二月二十六日與裕銓建設公司合建
  當時，資金無法立刻回收，故八十一年三月二十六日陳滿帆又與楊秀雄、鄭勇一合
  夥投資購買「台北縣八里鄉○○里○段○○○段一五九之十一及一七三之三地號土
  地」時，一時資金不足，故向原告要求歸還八十一年間原告向伊週轉之款項，原告
  為返還借款，才於八十二年陳滿帆購買系爭土地時，提供部分資金給陳滿帆，絕非
  贈與，而陳滿帆僅出售九五二地號土地即獲利六六、八六四、四○○元，足證陳滿
  帆非無資力之人，從本件資金往來過程，可研判確係相互週轉之借款，而非贈與等
  語，亦遭該部八十九年九月二十日台財訴第0000000000號決定略以關於
  陳滿帆購地資金源自投資「台北縣蘆州鄉○○段九五二地號土地」合建售屋獲利部
  分，原告除提示買賣契約書外，尚乏具體資金流程以憑勾稽審認，難認該部分之主
  張為真實，又依卷附戶籍資料，陳滿帆五十四年七月十八日出生，七十七年十一月
  八日申請教育程度變更為私立文化大學，從七十五年開始投資購買台北縣蘆州鄉○
  ○段九五二地號土地合建售屋獲利時，應尚在求學階段，又所舉父子間借貸資料，
  非但僅表列各年度總額，且幾全為現金提領，提存間之金額亦不相符，而所提借款
  明細均經被告初查及復查詳予查明，如前所述，是其主張各節顯為飾詞，不足採據
  等語駁回之，固非無見。
三但查，本件原告與其子陳滿帆於八十二年十二月十六日共同與鄭火明訂立「不動產
  買賣契約書」，向鄭火明購買系爭土地，總價款一四二、五七六、七二○元，約定
  分三次付款，除簽約當日給付四○、○○○、○○○元外，另分別於八十三年二月
  十八日給付六○、○○○、○○○元，八十三年三月二十一日給付四二、五七六、
  七二○元之事實，有不動產買賣契約書附原處分卷可按。而原告與陳滿帆共同購買
  系爭土地，應有部分各二分之一，總價款由二人平均分擔；上開應付之購地款，係
  由陳滿帆開具萬泰商業銀行三重分行第000000000000帳戶支票三紙給
  付，其資金來源為：(一)八十二年十二月十八日第一期價款四○、○○○、○○○元
  ，係由其姊陳麗紅及原告於八十二年十二月十七日分別自同銀行提領現金二○、○
  ○○、○○○元及二四、四○○、○○○元支付；(二)八十三年二月十八日第二期價
  款六○、○○○、○○○元，係由原告自同銀行提領現金六五、二二○、○○○元
  支付；(三)八十三年三月二十一日第三期價款四二、五七六、七二○元，係由陳滿帆
  支付之事實，復為二造所不爭執，堪以認定。查本件系爭八十二年度之贈與稅，被
  告係依遺產及贈與稅法第五條第三款規定之「資金」為課徵贈與稅之依據，揆諸原
  告與陳滿帆僅於八十二年十二月十八日簽約當時給付第一期價款四○、○○○、○
  ○○元，其餘均於八十三年二月十八日、同年三月二十一日給付，依首規定及說明
  ，贈與稅以曆年計算，自應以八十二年十二月十八日給付之四○、○○○、○○○
  元為認定是否課徵贈與稅之依據，其餘部分均應歸八十三年度課徵。次查，上開四
  ○、○○○、○○○元部分係由原告及其女即陳滿帆之姊陳麗紅於八十二年十二月
  十七日分別自同銀行提領現金二○、○○○、○○○元及二四、四○○、○○○元
  給付，則原告提領之現金二○、○○○、○○○元，應係為自己給付，尚與陳滿帆
  無涉；而陳麗紅提領之現金二四、四○○、○○○元為陳滿帆給付二○、○○○、
  ○○○元，是否涉及贈與，業經被告另行函送財政部台北市國稅局處理中，實情如
  何，乃另案之認定問題，非本件審究之範圍。本件原處分以契約所訂之日為準，合
  併計算八十二年度及八十三年度購買系爭土地之資金（陳滿帆應付半數之土地71,2
  88,360元－自付款42,576,720元－陳麗紅代付款20,000,000元＝原告代付款8,711,
  640元），憑以核定原告八十二年度贈與陳滿帆之總額為八、七一一、六四○元，
  贈與淨額為八、二六一、六四○元，應補徵贈與稅額一、五八九、七四二元，自難
  謂合，訴願決定未察及此，遽予駁回，亦有疏略，均有適用法律不當之違法，俱屬
  無從維持。原告請求撤銷原處分及訴願決定，即無不合，應予准許。
四本件事證已臻明確，兩造其餘攻擊防禦方法，本院認無庸一一論述，併此敘明。
據上論結，本件原告之訴為有理由，爰依行政訴訟法第九十八條第三項前段，判決如
主文。
中　　華　　民　　國　　　九十一　　年　　　六　　　　月　　　二十　　　日
                    臺 北 高 等 行 政 法 院  第 二 庭
                                審 判 長 法  官 王立杰
　　　　　　　　　　　　　　　　　　　　 法　官 黃本仁
　　　　　　　　　　　　　　　　　　　　 法　官 陳雅香
右為正本係照原本做成。
如不服本判決，應於送達後二十日內，向本院提出上訴狀並表明上訴理由，如於本判
決宣示後送達前提起上訴者，應於判決送達後二十日內補提上訴理由書（須按他造人
數附繕本）。
中　　華　　民　　國　　　九十一　　年　　　六　　　　月　　二十一　　　日
                                       法院書記官 鄭聚恩
